【裁判字號】    97,上訴,87
【裁判日期】    970417
【裁判案由】    偽造文書等
【裁判全文】
臺灣高等法院臺中分院刑事判決          97年度上訴字第87號
上  訴  人  臺灣臺中地方法院檢察署檢察官
上  訴  人
即  被  告  戊○○
被      告  丁○○
上列上訴人因被告偽造文書等案件，不服臺灣臺中地方法院95年
度訴字第3515號中華民國96年11月2日第一審判決（起訴案號：
臺灣臺中地方法院檢察署94年度偵字第20788號、95年度偵字第
8127號、8134、95年度偵緝字第298號），提起上訴，本院判決
如下：
    主  文
原判決撤銷。
丁○○、戊○○共同連續行使偽造私文書，足以生損害於他人，
丁○○處有期徒刑壹年貳月，減為有期徒刑柒月，戊○○處有期
徒刑壹年陸月，減為有期徒刑玖月；附表一編號１、３、４所示
信用卡、現金卡申請書上偽造之「乙○○」簽名、附表一編號２
、５、６、７所示現金卡、信用卡申請書及信用卡授權同意書上
偽造之「丙○○」簽名、附表二編號１、２、７所示信用卡上偽
造之「乙○○」簽名、附表二編號４、８、９所示信用卡、現金
卡上偽造之「丙○○」簽名、附表四編號(一)(二)所示信用卡簽帳單
上偽造之「乙○○」簽名、附表四編號(三)所示信用卡簽帳單上偽
造之「丙○○」簽名、附表四編號(四)所示信用卡簽帳單上偽造之
「乙○○」簽名、附表四編號(五)３、４所示信用卡簽帳單上偽造
之「丙○○」簽名均沒收。
    事  實
一、緣丁○○因本身信用狀況不佳，無法申請現金卡及信用卡使
    用，而從事信用卡、現金卡代辦業務之戊○○亦因遭地下錢
    莊逼債，急須金錢清償，二人乃意圖為自己不法所有，而基
    於共同竊盜之犯意及基於偽造私文書、行使偽造私文書、詐
    欺取財、以不正方法自自動付款設備詐取財物之概括犯意聯
    絡，推由丁○○於民國九十三年九月間某日，至臺中縣大里
    市○○路○段八二巷三二弄六五號其娘家住處，竊取其妹丙○○所有之國民身分證、大眾商業銀行（下稱大眾銀行）卡
    號000000000000號現金卡（起訴書誤載為信用卡）及慶豐商
    業銀行（下稱慶豐銀行）卡號0000000000000000信用卡，暨
    其妹乙○○所有之國民身分證、富邦商業銀行（下稱富邦銀
    行）卡號0000000000000000信用卡得手（就丁○○親屬竊盜
    部分，乙○○未提告訴，丙○○則於臺灣臺中地方法院準備
    程序時撤回告訴）。丁○○旋與戊○○在未獲丙○○及乙○○之授權或同意下，連續於如附表一所示之時間，在戊○○
    停放於臺中縣、市及彰化市等不詳地點之車上，由丁○○在
    戊○○所提供如附表一編號１至６所示之銀行信用卡、現金
    卡申請書、授權同意書上，分別偽簽「丙○○」、「乙○○
    」之署名，及於接到友邦信用卡公司同意丙○○信用卡申請
    之通知後，二人再利用不知情之不詳成年人士，於如附表一
    編號７所示之信用卡申請書上，偽簽「丙○○」之簽名，並
    於該申請書上「現代專案欄」指定代償如附表二編號４所示
    信用卡之帳款餘額，而分別偽造完成用以表示丙○○、乙○○分別向如附表一所示之各該銀行申請現金卡或信用卡，並
    願意接受遵守信用卡約定條款等用意之私文書，並分別檢附
    丙○○、乙○○國民身分證、信用卡、現金卡影本，及乙○○前委託戊○○申辦信用卡時，所交付之各類所得扣繳暨免
    扣繳憑單（媒體申報專用）後，推由戊○○向如附表一所示
    之各該銀行申請信用卡、現金卡而行使之，致如附表一所示
    之各該銀行均陷於錯誤，而分別核發如附表二所示之現金卡
    及信用卡由戊○○收受之。俟戊○○與丁○○於取得如附表
    二編號１所示之「慶豐銀行ＶＩＳＡ  ＣＡＲＤ」、編號４
    、７所示之「寶華銀行ＭＡＳＴＥＲ  ＣＡＲＤ」等三張信
    用卡後，即共同承前開偽造私文書之概括犯意聯絡，分別於
    如附表二編號１、４、７所示之時間，在不詳處所，推由丁○○在該等信用卡背面持卡人簽名欄偽造「丙○○」或「乙○○」之簽名各一枚；及於取得如附表二編號２所示之「慶
    豐銀行ＭＡＳＴＥＲＣＡＲＤ」信用卡一張、編號５、９所
    示之「國泰世華銀行晶鑽卡」現金卡共二張、編號８所示之
    「友邦信用卡公司ＶＩＳＡ  ＣＡＲＤ」信用卡一張後，於
    如附表二編號２、５、８、９所示之時間，在不詳處所，推
    由戊○○於該等現金卡、信用卡背面持卡人簽名欄偽造「丙○○」或「乙○○」之簽名各一枚，均用以表示丙○○或乙○○係於上開現金卡或信用卡有效期限內有權使用該現金卡
    或信用卡之辨識及證明。戊○○及丁○○上述偽造及行使偽
    造私文書之行為，均足以生損害於乙○○、丙○○及發卡銀
    行核發信用卡之正確性。嗣戊○○、丁○○再共同為下列行
    為：
  (一)二人基於為自己不法所有，以不正方法利用自動付款設備詐
    欺取財之共同概括犯意，推由戊○○自九十三年九月二十日
    起至九十四年四月十二日止，連續於如附表三及附表四(五)編
    號２、５所示之時間，分別冒用丙○○、乙○○本人之名義
    ，持如附表二編號３、５、６、９號所示之現金卡，前往設
    置在不詳地點、如附表四(五)編號２、５所示之銀行自動櫃員
    機，以輸入現金卡密碼之不正方法，使銀行自動櫃員機之辨
    別系統陷於錯誤，誤認係丙○○或丁○○本人所使用，而由
    自動付款設備直接領取或以轉帳方式取得如附表三、附表四
    (五)編號２、５所示之現金，共計三十萬九千八百元。
  (二)戊○○與丁○○又共同承上開行使偽造私文書，並基於意圖
    為自己不法所有之概括犯意聯絡，連續於如附表四(一)編號１
    、６、附表四(三)編號１、２、５、、附表四(四)編號１所示
    之時間，至各該特約商店，分持如附表二編號１、４、７所
    示之信用卡，向各該特約商店刷卡換現金或消費（即附表四
    (三)編號部分），並推由丁○○分別冒用乙○○、丙○○之
    名義，在一聯式、二聯式或三聯式之簽帳單上持卡人簽名欄
    ，偽簽「乙○○」或「丙○○」之簽名（二聯式、三聯式之
    簽帳單部分，係以複寫方式為之），而完成用以表明係「乙○○」、「丙○○」本人刷卡消費之旨，並確認該筆消費之
    私文書後，交付上開特約商店之店員而持以行使，供之核對
    ，致使特約商店之店員誤認係乙○○或丙○○本人消費，而
    陷於錯誤，交付依刷卡金額百分之九十一比例計算之現金（
    刷卡換現金部分）或財物，共計詐得約十三萬一千八百六十
    七元之現金（計算方式：20000+6000+29980+19686+39893+2
    9350=144909，144909X0.91=131867.19，元以下四捨五入）
    及五百元之貨品；亦使各該信用卡發卡銀行陷於錯誤，誤認
    為係「乙○○」、「丙○○」刷卡消費，而代為將消費款項
    撥付給各該特約商店，足以生損害於乙○○、丙○○、特約
    商店及發卡銀行關於帳務管理之正確性。
  (三)丁○○及戊○○二人復承上開行使偽造私文書、詐欺取財之
    概括犯意，連續於如附表四(一)編號２至５、７、８、(三)編號
    ３、４、６至、所示時間，推由丁○○向各該特約商店
    ，分別冒用乙○○、丙○○之名義，於一聯式或二聯式之簽
    帳單持卡人簽名欄上，偽簽「乙○○」、「丙○○」之簽名
    （其中二聯式部分，係以複寫方式為之），而完成用以表明
    係「乙○○」、「丙○○」本人刷卡消費之旨，並確認該筆
    消費之私文書後，交付上開特約商店之店員而持以行使，供
    之核對，致使特約商店之店員誤認丁○○係各該信用卡之合
    法持卡人，並有消費能力，而陷於錯誤，允其消費，繼而交
    付商品，共計詐得六千五百九十元之商品；亦使各該信用卡
    發卡銀行陷於錯誤，誤認為係「乙○○」、「丙○○」刷卡
    消費，而代為將消費款項撥付給各該特約商店，足以生損害
    於乙○○、丙○○、特約商店、發卡銀行關於帳務管理之正
    確性。
  (四)另丁○○及戊○○亦承上開行使偽造私文書、詐欺取財之概
    括犯意，連續於如附表四(二)、(三)編號至、(四)編號２至１０
    、(五)編號３、４所示時間，推由戊○○向各該特約商店，分
    別冒用乙○○、丙○○之名義，於一聯式或二聯式之簽帳單
    持卡人簽名欄上，偽簽「乙○○」、「丙○○」之簽名（其
    中二聯式部分，係以複寫方式為之），而完成用以表明係「
    乙○○」、「丙○○」本人刷卡消費之旨，並確認該筆消費
    之私文書後，交付上開特約商店之店員而持以行使，供之核
    對，致使特約商店之店員誤認戊○○係各該信用卡之合法持
    卡人，並有消費能力，而陷於錯誤，允其消費，繼而交付商
    品，共計詐得一萬四千六百元之商品；亦使各該信用卡發卡
    銀行陷於錯誤，誤認為係「乙○○」、「丙○○」刷卡消費
    ，而代為將消費款項撥付給各該特約商店，足以生損害於乙○○、丙○○、特約商店、發卡銀行關於帳務管理之正確性
    ；又因二人推由戊○○於如附表一編號７所示之信用卡申請
    書上指定代償如附表二編號４所示信用卡帳款餘額，致友邦
    國際信用卡股份有限公司於核發如附表二編號８所示之信用
    卡後，因而陷於錯誤，於九十三年十一月二十二日，依戊○○之指示支付款項予寶華銀行，以代償如附表二編號４所示
    之信用卡帳款餘額四萬五千元（即如附表四(五)編號１之部分
    ）。嗣因丁○○、戊○○僅繳交部分信用卡、現金卡帳款，
    致乙○○、丙○○陸續收到銀行催繳帳款之通知，始查悉上
    情，並報警處理，經警通知丁○○前往警局說明時，丁○○
    即將如附表二編號１、４、８之信用卡及編號３、９之現金
    卡交由警方扣案。
二、案經彰化縣警察局彰化分局報告及國泰世華商業銀行股份有
    限公司訴由臺灣臺中地方法院檢察署檢察官偵查起訴。
    理  由
壹、證據能力部分：
一、按被告以外之人於審判外之陳述，雖不符前四條之規定，而
    經當事人於審判程序同意作為證據，法院審酌該言詞陳述或
    書面陳述作成時之情況，認為適當者，亦得為證據。當事人
    、代理人或辯護人於法院調查證據時，知有第一百五十九條
    第一項不得為證據之情形，而未於言詞辯論終結前聲明異議
    者，視為有前項之同意，刑事訴訟法第一百五十九條之五定
    有明文。
二、經查，被害人丙○○、乙○○於警詢、偵查中之陳述，對二
    被告言；被告丁○○於警詢、偵查中之陳述，對共同被告戊○○而言；被告戊○○於偵查中之陳述，對共同被告丁○○
    而言，其性質固均屬傳聞證據，然其等警詢、偵查筆錄之內
    容，業經本院審理時予以提示並告以要旨，且經檢察官及被
    告表示意見，當事人均未於言詞辯論終結前對該等筆錄內容
    異議，依前揭規定，擬制同意作為證據，本院審酌上開筆錄
    作成時，並無不當取供之情形，認為以之作為本案之證據亦
    屬適當，是被害人丙○○、乙○○、被告丁○○於警詢、偵
    查中、被告戊○○偵查中之陳述自具有證據能力，合先敘明
    。
貳、認定犯罪事實所憑之證據及論罪科刑
一、訊據上訴人即被告丁○○對於上開犯罪事實均坦承不諱；訊
    之被告戊○○則就竊盜以外之犯罪事實均坦承不諱，惟辯稱
    ：不知被告丁○○有竊取被害人丙○○、乙○○之國民身分
    證、信用卡、現金卡等物云云。經查：
  (一)上揭犯罪事實，除有被告丁○○於本院及原審法院之自白（
    見原審卷第五八、五九、七五頁及本院審判筆錄）、被告戊○○於原審及本院之供述（見原審卷第一七八、一七九頁及
    本院審判筆錄）外，並經證人即被害人丙○○、乙○○分別
    於警詢、偵查及原審法院審理時證述被告丁○○未經其等同
    意，即回到臺中縣大里市○○路○段八二巷三二弄六五號三
    樓娘家住處，竊取其等之國民身分證、信用卡後，以其等之
    國民身分證及信用卡影本，冒名向如附表二所示之銀行申請
    信用卡或現金卡，並持冒辦之信用卡及現金卡刷卡使用等情
    甚詳（見彰化縣警察局彰化分局刑案偵查卷宗【以下簡稱警
    卷】第一一至一四、一九、二○、二四、二五頁、臺灣臺中
    地方法院檢察署九十四年度交查字第二二一號偵查卷宗【以
    下簡稱第二二一號交查卷】第二六、二七、三三頁、九十四
    年度交查字第八六四號偵查卷宗【以下簡稱第八六四號交查
    卷】第二○頁、九十四年度他字第二三四一號偵查卷宗【以
    下簡稱第二三四一號他卷】第五、二七頁、九十四年度偵字
    第二○七八八號偵查卷宗【以下簡稱偵卷】第一○、一一頁
    、原審卷第二二三至二三二頁）；並有如附表二編號１、２
    所示信用卡之信用卡申請書及所附被害人乙○○國民身分證
    正反面、富邦銀行信用卡正反面、各類所得扣繳暨免扣繳憑
    單（媒體申報專用）、信用卡會員繳款明細表、消費明細表
    暨信用卡系統簽單歷史資料查詢（見警卷第一○四至一○六
    頁、偵卷第四七頁）、如附表二編號３所示現金卡、編號４
    所示信用卡之魔力現金卡及寶華信用卡申請書及所附被害人
    丙○○國民身分證正反面、大眾銀行現金卡及慶豐銀行信用
    卡正反面影本、寶華商業銀行客戶授受信、保證、基金及信
    用卡查詢單、信用卡系統簽單歷史資料查詢、消費明細表暨
    如附表四(三)編號５所示之人工交易簽帳單（聯合信用卡中心
    存查之第三聯）、催繳存證信函、繳款通知書、金融卡融資
    及透支－往來明細查詢單、現金卡對帳單、現金卡預借現金
    詳細資料、往來明細查詢報表（見警卷第五二至六五、一二
    三頁、第二二一號發查卷第六、七、三四至三六頁、偵卷第
    三九頁、原審卷第四七、五二、五三頁）、附表二編號５所
    示現金卡之國泰世華銀行晶鑽卡（屬現金卡）申請書、現金
    卡往來明細（見警卷第一二○、一三四頁）、附表二編號６
    所示現金卡、編號７所示信用卡之魔力現金卡及寶華信用卡
    申請書、所附被害人乙○○國民身分證正反面、富邦銀行信
    用卡及如附表二編號１所示被告二人冒名申請之慶豐銀行信
    用卡正反面影本、寶華商業銀行金融卡融資及透支－往來明
    細查詢單、信用卡系統簽單歷史資料查詢、客戶授受信、保
    證、基金及信用卡查詢單、消費明細表、現金卡預借現金詳
    細資料、往來明細查詢報表（見警卷第六六至七八、一二四
    頁、偵卷第四八頁、原審卷第四七頁背面、五○、五一頁）
    、附表二編號８所示信用卡之「申辦信用卡預先作業」授權
    同意書、信用卡申請書、消費明細表、如附表四(五)編號３、
    ４所示之簽帳單、信用卡卡戶消費明細表（見警卷第九二至
    九六頁、第二二一號交查卷第一一頁）、如附表二編號９所
    示現金卡之國泰世華銀行晶鑽卡申請書及所附被害人丙○○
    國民身分證正反面影本、現金卡往來明細、存款業務歸戶資
    料、存款存摺─未登摺資料、晶鑽卡客戶服務需求單、國泰
    世華銀行現金卡簡訊通知繳款紀錄、現金卡繳款紀錄（見警
    卷第一一九、一三三頁、第八六四號交查卷第五至八、一七
    、三一至三三、三六、三七、四一頁）附卷可稽。
  (二)被告戊○○雖否認就竊盜告訴人丙○○、被害人乙○○之國
    民身分證、信用卡等物，與被告丁○○有犯意聯絡及行為分
    擔。然查，被告丁○○於原審法院審理時，以證人身分結證
    ：「（檢察官問：你有無告訴戊○○這些【指告訴人丙○○
    、被害人乙○○】證件及信用卡如何來？）他跟我說你可以
    拿你妹妹的身分證及證件去辦。」、「（被告戊○○問：當
    初是否我叫你去偷？）是。」、「（被告戊○○問：我是否
    建議你欠債兩百多萬元不能再辦卡了，你可以向你妹妹借用
    身分證影本等資料，看你妹妹要不要幫助你，你說你妹妹應
    該願意，因為她們欠你人情？）不是，你跟我說可以拿你妹
    妹的身分證去辦，但不要讓他們知道就好了。但後來事情就
    爆發了。」（見原審卷第二三四、二三九頁），與其前於原
    審法院準備程序時之供述核屬一致（見原審卷第七五頁）。
    另被告戊○○於原審法院準備程序時供述：被告丁○○是經
    由被害人乙○○介紹認識的，伊曾經幫告訴人丙○○及被害
    人乙○○辦理過信用卡、現金卡，伊有告訴人丙○○及乙○○之行動電話，但並未向其等確認有無委託被告丁○○申請
    信用卡及現金卡等語（見原審卷第一七八、一七九頁），核
    與證人丙○○於警詢時證述：伊在九十三年五、六月間，經
    由被害人乙○○之介紹認識被告戊○○，伊看得出如附表二
    編號８之友邦信用卡上之簽名，是被告戊○○的字，被告戊○○並未曾打電話告知被告丁○○辦理伊名義之信用卡及現
    金卡的事等語（見警卷第一八至二○頁）；證人乙○○於警
    詢時證述：伊在九十三年一月二日認識被告戊○○，伊曾委
    託被告戊○○代辦現金卡及信用卡，被告戊○○並未曾打電
    話告知伊關於被告丁○○用其身分申請信用卡及現金卡之行
    為等語（見警卷第二三、二六頁）主要情節相符，而堪認定
    被告戊○○與告訴人丙○○、被害人乙○○均相識，且可與
    其等取得聯繫，惟被告戊○○於辦理本件之信用卡及現金卡
    時，均未曾向告訴人丙○○、乙○○確認無訛。又參以如附
    表二所示之信用卡及現金卡之卡片寄送地點、通訊聯絡地址
    ，均記載為臺中市○○區○○路三段二五九號之公司被告戊○○友人住處，而非寄至被告丁○○之住所等情，有上揭信
    用卡、現金卡之申請書可佐，並有被告戊○○於原審法院供
    述可憑（一審卷第一七九頁），足見被告戊○○於本案應居
    於主導之地位，是其應無可能不知被告丁○○取得之告訴人
    丙○○及被害人乙○○之國民身分證、信用卡、現金卡之方
    式；被告丁○○既與被告戊○○共同冒名申請本件之信用卡
    及現金卡，並共同持部分信用卡消費或刷卡換現金，亦應無
    刻意隱瞞告訴人丙○○及被害人乙○○之國民身分證、信用
    卡、現金卡來源之必要。是被告丁○○於原審法院之上開證
    述，應值採信。被告戊○○辯稱就竊盜部分不知情云云，並
    無可採。
  (三)另查，公訴意旨雖認被告二人為辦理本件之信用卡及現金卡
    ，除竊取被害人乙○○、丙○○之國民身分證、被害人丙○○所有之大眾銀行現金卡、慶豐銀行信用卡、被害人乙○○
    之富邦銀行信用卡外，另尚竊取被害人乙○○之慶豐銀行信
    用卡等語。惟查，證人乙○○於原審法院審理時證述：伊從
    未申請過慶豐銀行之信用卡等語（見原審卷第二三一頁）；
    且觀諸被告二人冒用被害人乙○○名義辦理如附表二編號６
    所示現金卡、編號７所示信用卡時，固提出持卡人為被害人
    乙○○之慶豐銀行信用卡，惟該信用卡卡號為000000000000
    0000，亦即係附表二編號１所示由被告二人冒用被害人乙○○名義所申辦之信用卡等情，有該信用卡正反面影本一份在
    卷可參（見警卷第六七頁）；此外，被告二人冒用被害人乙○○之名義申辦其他信用卡、現金卡時，並未提出其他被害
    人乙○○名義之慶豐銀行信用卡，因此堪認公訴意旨認被告
    二人除竊取上述本院認定成罪部分之證件、信用卡外，尚有
    竊取其他信用卡之犯行，顯屬誤會，惟依公訴意旨，被告戊○○此部分犯行與上揭經本院認定成罪之竊盜部分具有連續
    犯之裁判上一罪關係，本審判不可分原則，爰不另為無罪諭
    知，併此明。又公訴意旨認被告二人竊取被害人乙○○、
    丙○○之國民身分證、被害人丙○○所有之大眾銀行現金卡
    、慶豐銀行信用卡外、被害人乙○○之富邦銀行信用卡，係
    分次連續為之。惟被告丁○○於法院迭次供述係一次竊取得
    手等語，且卷內又無其他積極證據足以證明被告丁○○係分
    次下手竊取上開國民身分證、信用卡、現金卡，本諸罪疑唯
    輕原則，因認上開國民身分證、信用卡、現金卡均係被告丁○○一次竊盜所得，附此敘明。
  (四)又事實文一(一)所載之現金卡預借現金部分，固係由被告戊○○持卡刷得，然被告丁○○已於本院坦承伊確在該等現金卡
    之申請書上，分別偽簽「丙○○」、「乙○○」之署名情事
    ，被告丁○○自知有利用告訴人名義申請現金卡之事，又經
    本院於準備程序質以何以該等現金卡會由被告戊○○持有，
    被告丁○○供承被告戊○○在刷卡前，有允諾會去還現金，
    有本院準備程序可參，被告丁○○既提供其妹身分證件供被
    告戊○○申辦現金卡，並在申請書上偽簽告訴人署名，伊就
    被告戊○○會持該等現金卡預借現金一節，又有認識並允諾
    之，縱非被告丁○○本人親自持卡借用，此部分仍屬共同正
    犯無訛。
  (五)被告丁○○坦承有偽造如附表一編號６所示之「申辦信用卡
    預先作業」授權同意書，惟於原審否認有偽造如附表一編號
    ７所示之信用卡申請書，並稱：該申請書上之簽名，並非伊
    所為，一直到被告戊○○拿扣案之如附表二編號８之信用卡
    還伊時，伊才知道有此張信用卡等語（見原審卷第五九、二
    三七頁）。經查，如附表一編號６所示之「申辦信用卡預先
    作業」授權同意書上記載：「為了在您準備辦卡相關資料的
    同時，ＡＩＧ友邦信用卡可先進行相關的信用卡作業事項，
    以節省您等候的時間，建議您可先授權ＡＩＧ友邦信用卡查
    詢您的個人信用資料，我們將於最短時間內回覆告知您是否
    已具備申請ＡＩＧ友邦信用卡核准資格」等語，有該授權同
    意書附卷可稽（見警卷第九二頁），足見填寫該授權同意書
    係申請信用卡之前置作業，是如附表一編號７所示之信用卡
    申請書非必然係與該授權同意書一併提出申請；惟填寫該授
    權同意書之目的，係讓友邦信用卡股份有限公司先行對預備
    申請信用卡者為徵信調查，被告丁○○既書寫該授權同意書
    ，自有申辦該附表二編號８所之信用卡之意，況附表一編號
    ７所示之信用卡申請書上指定代償如附表二編號４所示信用
    卡帳款餘額，友邦國際信用卡股份有限公司於核發如附表二
    編號８所示之信用卡後，於九十三年十一月二十二日，依約
    支付寶華銀行款項，以代償如附表二編號４所示之信用卡帳
    款餘額四萬五千元（即如附表四(三)刷卡及附表四(五)編號１代
    償之部分），而附表四(三)所載信用卡使用，除有被告二人共
    同前往刷卡換現金及購物部分外，並包括被告丁○○刷卡購
    物部分，況二人共同使用與被告丁○○個人使用之時間並有
    交錯之情，顯見被告二人均明知有該張信用卡存在，在信用
    卡有效時間，或由被告丁○○個人持往刷卡購物，或二人會
    合共同刷卡換現金，所積欠金額並係利用附表二編號８之信
    用卡代償，顯然被告丁○○就其填寫附表一編號６授權同意
    書，後續有申辦該附表二編號８之信用卡一節，自有明悉認
    識，雖附表一編號７之申請書上申請人簽名欄上「丙○○」
    之簽名，及連絡人欄「丁○○」等字，均與被告丁○○於如
    附表一編號２、５、６所示之信用卡、現金卡申請書、授權
    同意書上、扣案之如附表二編號４所示信用卡背面「丙○○
    」之簽名、被告戊○○於扣案之附表二編號８信用卡背面、
    附表四(五)３、４之簽帳單上「丙○○」之簽名，無論是運筆
    態勢、字形結構均迥然有異，顯非出於被告二人之手筆，而
    堪認定並非由被告二人親為，惟該等文字原得委由他人代書
    寫，二人既確有利用該信用卡代償，縱該信用卡申請書上「
    丙○○」之簽名係利用不知情之成年人士代為之，亦無礙於
    被告二人共同犯行。
  (六)另查，公訴意旨雖認如附表編號四(五)編號２、５所示部分，
    亦屬刷卡消費之金額；然依卷附友邦信用卡公司消費明細及
    信用卡卡戶消費明細表（見警卷第九四頁、第二二一號發查
    卷第一一頁）觀之，其特約商店分別為「中國信託銀行臺中
    公益簡易分行」、「寶華銀行─中清分行」；且於此二筆消
    費日後，各有一筆一百四十元之預借現金手續費，而除此二
    筆款項外，如附表四(五)編號１部分為代償如附表二編號４之
    「丙○○」名義之寶華銀行信用卡卡債，編號３、４部分，
    則均係在加油站之消費，後三者均無可能衍生預借現金之手
    續費，因此堪認如附表編號四(五)２、５部分，應分係設於中
    國信託銀行臺中公益簡易分行及寶華銀行中清分行之自動櫃
    員機，以該信用卡預借現金之紀錄，而非刷卡消費而來，應
    無疑義。因此，公訴意旨認如附表編號四(五)編號２、５所示
    部分，亦係刷卡消費之紀錄，顯有誤會。
  (七)又查，持寶華銀行現金卡預借現金時，每次提領現金時，均
    需加計一百元之提領手續費；若係跨行提領，則再加計六元
    之跨行手續費等情，有卷附寶華銀行現金卡預借現金詳細資
    料二份可查（見原審卷第四七頁）；是起訴書所載如附表三
    (一)、(二)所示之每筆借款金額，均包含一百元之手續費，另金
    額有六元之部分，應係跨行之手續費，雖均係屬依現金卡契
    約借款人所應負擔之費用，然此部分並非寶華銀行實際交付
    ，而由被告戊○○取得之款項，因此，此部分之手續費，雖
    受害銀行仍得向被告等追索，然被告既未刷得該金額，是應
    非屬以不正方法利用自動付款設備詐欺取財之所得，因此關
    於寶華銀行現金卡預借現金之金額，起訴書所載核屬有誤，
    而應以如附表三(一)、(二)所示方為正確。
  (八)本件就如附表四所示刷卡消費、換現金時所使用之簽帳單，
    因原審調得(三)編號５、(五)３、４所示之簽帳單，茲就其餘刷
    卡消費或換現金時，所使用者係三聯式、二聯式或一聯式之
    簽帳單之認定，說明如后：
  1.卷附如附表四(三)編號５所示之簽帳單，係由聯合信用卡中心
    存查之第三聯；足證被告二人於該編號所示特約商店「愛買
    吉安中港店」刷卡換現金時，均係以複寫之方式，在三聯式
    之簽帳單上簽名，因而被告二人在同一特約商店之另筆刷卡
    換現金即附表四(三)編號２所示部分，雖未調得簽帳單，亦足
    認定被告二人當時刷卡換現金時，亦係由被告丁○○以複寫
    方式，在三聯式簽帳單上，偽簽「丙○○」之簽名。
  2.附表四(三)編號６、、至所示之八筆消費之簽帳單，均
    是一式二聯，一聯為持卡人存根聯，另一聯為特約商店存根
    聯等情，有如附表二編號４之寶華銀行信用卡之消費明細表
    （即如該消費明細表所載編號１、、至所示部分）在
    卷可參（見偵卷第三九至四六頁）。
  3.附表四(四)編號９、１０所示之二筆消費之簽帳單，均是一式二
    聯，一聯為持卡人存根聯，另一聯為特約商店存根聯等情，
    有如附表二編號７之寶華銀行信用卡之消費明細表（即如該
    消費明細表所載編號９、１０所示部分）在卷可查（見偵卷第
    四八至四六頁）。
  4.卷內雖無附表四(二)編號１、３所示消費之簽帳單，惟查其中
    編號１之特約商店，為全國加油站文心站，與前述附表四(三)
    編號、(四)編號９所示之特約商店相同；另附表四(二)編號３
    所示之特約商店，為全國加油站昌平站，與前述附表四(三)編
    號、至所示之特約商店亦一致，因此堪認如附表四(二)
    編號１、３所示消費之簽帳單，亦應屬一式二聯。
  5.附表四其餘刷卡消費、換現金（即扣除前述部分及(五)編號
    １所示代償信用卡帳款、編號２、５所示以信用卡預借現金
    部分）之部分，除其中(五)３、４所示之簽帳單部分有調得簽
    帳單外，其餘部分之簽帳單均付之闕如；而(五)３、４所示部
    分之簽帳單，依其內容亦無法辨識係屬何款之簽帳單。然衡
    諸現行信用卡特約商店之簽帳單，通常係一式二份，持卡人
    簽帳消費後，有僅於特約商店存根聯簽名確認，亦有以複寫
    方式，簽名於特約商店存根聯及持卡人存根聯之情形。
  (九)又如附表二編號２、７所示之信用卡雖未扣案，惟衡諸常情
    ，特約商店於持卡人在簽帳單上簽名後，均會就簽帳單上之
    簽名與信用卡背面之持卡人簽名加以核對，而上開二信用卡
    ，既分經被告戊○○單獨或與被告丁○○共同多次刷卡消費
    使用，因此堪認上開二張信用卡之背面，應均有偽造之「乙○○」簽名。至於如附表二編號５、６所示之現金卡亦未扣
    案，而參以現金卡之使用方式，係利用自動櫃員機輸入密碼
    ，並無須核對持卡人之簽名，因此現金卡背面之簽名，即非
    必要，此觀諸扣案之如附表二編號３所示之現金卡背面，並
    未經簽名乙節自明，本案既無積極證據證明未扣案之如附表
    二編號５、６所示現金卡背面亦均有偽造之「乙○○」簽名
    ，本諸罪疑唯輕原則，認定該二現金卡背面並無偽造之簽名
    。
  (十)綜上所述，被告二人所辯，顯係事後卸責之詞，無可採信。
    本案事證已臻明確，被告二人犯行均堪認定，均應予依法論
    科。
二、按被告二人行為後，九十四年二月二日修正公布之刑法，業
    於九十五年七月一日施行，新刑法第二條第一項之規定，係
    規範行為後法律變更所生新舊法律比較適用之準據法，於新
    刑法施行後，應適用新刑法第二條第一項之規定，為「從舊
    從輕」之比較。另於比較時應就罪刑有關之共犯、未遂犯、
    想像競合犯、牽連犯、連續犯、結合犯，以及累犯加重、自
    首減輕暨其他法定加減原因（如身分加減）與加減比例等一
    切情形，本於統一性及整體性原則，綜其全部罪刑之結果而
    為比較（參考最高法院九十五年五月二十三日刑事庭第八次
    會議決議參照）。本案涉及法律變更之部分如下：
  (一)惟罰金刑之下限，依修正前刑法第三十三條第五款之規定，
    「主刑之種類如左：五、罰金，一元以上。」，換算成新臺
    幣為新臺幣三元，修正後刑法第三十三條第五款規定為：「
    主刑之種類如下：五、罰金：新臺幣一千元以上，以百元計
    算之」，是依修正後刑法第三十三條第五款規定，就罰金刑
    之下限有所提高，經比較新舊法結果，應依刑法第二條第一
    項之規定，適用有利於被告之法律，即適用被告行為時之修
    正前刑法第三十三條第五款。
  (二)刑法第二十八條共同正犯之範圍，已修正限縮於共同實行犯
    罪行為者始成立共同正犯，排除陰謀犯、預備犯之共同正犯
    ，自屬行為後法律有變更，而非僅屬文字修正，應有新舊法
    比較適用問題，經比較新舊法，並無較有利或不利本案被告
    之情，應依刑法第二條第一項適用行為時法（參考最高法院
    九十七年度台上字第三十七號判決意旨）。
  (三)現行刑法第二條第一項明文規定：「行為後法律有變更者，
    適用行為時之法律。但行為後之法律有利於行為人者，適用
    最有利於行為人之法律。」，惟此「法律變更」與法律修正
    之概念有別；所謂法律變更應係指因法律修正而「刑罰」有
    實質之更異而言（如修正後新舊法法定本刑輕重變更），始
    有依上開規定為準據法而比較適用新法或舊法之問題。如新
    舊法處罰之輕重仍然相同，並無有利或不利之情形，即無適
    用上開規定為比較之餘地，自應依一般法律適用之原則，適
    用現行、有效之裁判時法論處。被告行為後，法定刑中罰金
    刑之提高標準，業經刑法施行法第一條之一於九十五年六月
    十四日修正增定「中華民國九十四年一月七日刑法修正施行
    後（按指九十五年七月一日），刑法分則編所定罰金之貨幣
    單位為新台幣。九十四年一月七日刑法修正時，刑法分則編
    未修正之條文定有罰金刑者，自九十四年一月七日刑法修正
    施行後，就其所定數額提高為三十倍。但七十二年六月二十
    六日到九十四年一月七日新增或修正之條文，就其所定數額
    提高為三倍」，並自九十五年七月一日施行。經比較新舊法
    適用之結果，並無較有利或不利之情形，關於法定罰金刑之
    最高度刑既無不同，應逕依一般法律適用原則，適用現行法
    （參考最高法院九十六年度台上字第四一八五號判決意旨）
    。
  (四)被告行為後，刑法第五十五條牽連犯之規定，業經刪除，此
    規定之刪除雖非犯罪構成要件之變更，使被告依行為時法原
    僅成立裁判上一罪，然依裁判時法則應成立數罪，顯已影響
    行為人刑罰之法律效果，使刑罰之實質內容發生變動而輕重
    之別，自屬刑法第二條第一項所稱之「法律有變更」，而有
    該條項之適用，即修正前論以裁判上一罪，修正後，論以數
    罪應併罰之，經比較新、舊法結果，自以修正前以一罪論之
    規定較有利於被告（參考最高法院九十五年五月二十三日第
    八次刑事庭會議決議參照）。被告丁○○、戊○○所犯本件
    各罪依舊法之規定，係適用牽連犯之規定，從一重罪處斷；
    若依修正後之規定，則應依數罪併罰之規定分論併罰。因之
    比較新舊法規定之結果，應以修正前之規定較有利於被告二
    人。
  (五)新修正之刑法已刪除第五十六條連續犯之規定，原屬連續犯
    之數個犯罪行為，依新法應論以數罪，併合處罰之，而依修
    正前之刑法第五十六條規定，則論以裁判上一罪，顯然罪刑
    之處罰內容發生變動，此部份之修正，自屬法律變更，應有
    新舊法之比較適用，經比較新舊法結果，以舊法較有利於行
    為人，依刑法第二條第一項前段規定，應依修正前刑法第五
    十六條連續犯規定，論以一罪，併加重其刑（參考最高法院
    九十五年五月二十三日第八次刑事庭會議決議意旨）。本件
    被告丁○○與戊○○多次行使偽造私文書、詐欺取財及以不
    正方法利用自動付款設備詐欺取財之行為，依其等行為時之
    舊法，僅分別論以一行使偽造私文書罪、詐欺取財罪、以不
    正方法利用自動付款設備詐欺取財罪，並各加重其刑至二分
    之一；而依裁判時之新法，被告二人多次犯行，即須分論併
    罰，是比較新、舊法之結果，自以被告行為時之法律，較有
    利於被告。
三、論罪科刑部分：
  (一)被告戊○○推由被告丁○○下手竊取被害人丙○○、乙○○
    所有之國民身分證及如犯罪事實欄所載之信用卡、現金卡之
    部分，核其所為係犯刑法第三百二十條第一項之竊盜罪。
  (二)被告二人共同偽以告訴人丙○○、被害人乙○○名義，填具
    如附表一所示之授權同意書、信用卡、現金卡申請書，以同
    意友邦信用卡公司先行徵信作業或申請信用卡、現金卡後，
    持以行使，致使如附表二所示之銀行陷於錯誤，而分別核發
    如附表二所示之信用卡、現金卡，被告二人因而詐得如附表
    二編號１至９所示之信用卡及現金卡，係犯刑法第二百十六
    條、第二百十條之行使偽造私文書罪、第三百三十九條第一
    項之詐欺取財罪。
  (三)被告於領得如附表二所示之信用卡後，在信用卡背面偽簽「
    丙○○」、「乙○○」之簽名，已使該信用卡具有文字性、
    有體性、持續性、意思性及名義性而成為刑法上文書之概念
    ，嗣被告於如附表四（除附表四(五)編號１、２、５外）所示
    之時間、地點，出示各該信用卡並偽以「丙○○」、「乙○○」之名義，在簽帳單簽名，並交付特約商店，藉以詐取財
    物，係犯刑法第二百十六條、第二百十條之行使偽造私文書
    罪、同法第三百三十九條第一項之詐欺取財罪；另於如附表
    二編號９所示之現金卡背面偽簽「丙○○」之簽名，依前揭
    說明，亦該當刑法第二百十條之偽造私文書罪；又就被告二
    人以如附表二編號８之信用卡，使友邦公司陷於錯誤支付金
    錢代償附表二編號４之信用卡帳款（即如附表四(五)編號１部
    分），亦係犯刑法第三百三十九條第一項之詐欺取財罪。
  (四)被告就如附表三所示以各該現金卡，及如附表四(五)編號２、
    ５所示以如附表二編號８所示之信用卡，置入銀行所設置之
    自動櫃員機內，以不正之方法，使自動櫃員機辨識系統對真
    正持卡人之識別發生錯誤，誤以為被告戊○○係有權預借現
    金之人，而經由該自動櫃員機給付現金，核此部分所為，係
    犯刑法第三百三十九條之二第一項之以不正方法利用自動付
    款設備詐欺取財罪。就如附表四(五)編號２、５所示之行為，
    應係犯刑法第三百三十九條之二第一項之以不正方法利用自
    動付款設備詐欺取財罪，公訴意旨未斟酌該部分交易係信用
    卡預借現金，而非刷卡消費，而認被告係犯同法第三百三十
    九條第一項之詐欺取財罪，尚有未洽，惟其基本事實同一，
    本院自應予以審理，並變更其起訴法條。
  (五)被告二人就上述犯行有犯意聯絡與行為分擔，應論以共同正
    犯。就如附表一編號７所示之信用卡申請書，係利用不知情
    之不詳成年人士偽造完成，為間接正犯，應負與正犯同一責
    任。被告二人共同於附表四所示之時、地（除(五)１、２、５
    部分外），以一次刷卡消費或換現金之時機，接續行使信用
    卡背面偽造之私文書及簽帳單，在法律上仍應評價為一個行
    使行為，仍應論以單純一罪。被告二人偽造私文書後，復持
    以行使，偽造私文書之低度行為，應為行使之高度行為所吸
    收；又其等偽造署押為偽造私文書之部分行為，均不另論罪
    。被告戊○○以一行為竊取二告訴人財物，是為同種想像競
    合犯，爰從一重處斷，被告二人先後多次犯前揭多次行使偽
    造私文書罪、多次詐欺取財罪；多次以不正方法利用自動付
    款設備詐欺財物犯行，均時間緊接，方法相同，復均觸犯構
    成要件相同之罪名，各應依修正前刑法第五十六條規定論以
    一罪，被告戊○○所犯竊盜罪、連續行使偽造私文書罪、連
    續詐欺取財罪、連續以不正方法利用自動付款設備詐欺取財
    罪之間；因具有方法結果之牽連關係，應依修正前刑法第五
    十五條後段之規定，從一重之共同連續行使偽造私文書罪處
    斷，被告丁○○所犯連續行使偽造私文書罪、連續詐欺取財
    罪、連續以不正方法利用自動付款設備詐欺取財罪之間；因
    具有方法結果之牽連關係，應依修正前刑法第五十五條後段
    之規定，從一重之共同連續行使偽造私文書罪處斷。而公訴
    意旨認被告二人係基於概括犯意，連續竊取被害人乙○○、
    丙○○之國民身分證、被害人丙○○所有之大眾銀行現金卡
    、慶豐銀行信用卡，惟上開國民身分證、信用卡及現金卡，
    應係一次竊盜所得，業如前述，因此公訴意旨認關於竊盜部
    分，應論以連續犯，並依法加重其刑，容有誤會。本案未經
    起訴書載明，而為本院認定成罪部分，既與起訴書犯罪事實
    文記載部分具有裁判上一罪關係，自為起訴效力所及，本院
    應併予審究，至被告丁○○雖曾辯稱其應有自首規定之適用
    云云，惟按自首以對於未發覺之罪投案而受裁判為要件，如
    案已發覺，則被告縱有投案陳述自己犯罪之事實，亦祇可謂
    為自白，不能認為自首，最高法院著有二十六年度上字第四
    八四號判例可資參考。經查，被告丁○○固曾於九十四年六
    月九日前往彰化縣警察局彰化分局製作筆錄，惟其於該次筆
    錄供稱：因伊妹妹丙○○、乙○○委託伊申請信用卡，伊即
    請被告戊○○代為申請慶豐等銀行之信用卡及現金卡，但核
    發之信用卡及現金卡，被告戊○○均未交付給伊，嗣被告戊○○拿出已遭其盜刷、盜領之如附表二編號３之現金卡，及
    編號４之信用卡給伊，並告知盜領之事後，伊始知悉，故就
    此事前來向警方報案等語，有該份警詢筆錄在卷可考（見原
    審卷第八四至八八頁），由此以觀，被告丁○○該次製作筆
    錄顯係在申告被告戊○○之犯罪事實，而並未坦認其涉犯關
    於本案之任何犯罪事實，自非屬自首；嗣告訴人丙○○隨即
    於翌日，具狀就被告丁○○涉犯本案乙事，向臺灣臺中地方
    法院檢察署提出告訴，而使偵查犯罪之機關得悉被告丁○○
    本件犯行等情，有刑事告訴狀一份附卷可參（見檢察署第二
    二一號交查卷第一頁），因認被告丁○○所為並不符合自首
    減刑之要件。原審以被告二人犯罪事證明確，予以論罪科刑
    ，固非無見，然查原審法院認事實文一(三)部分係被告丁○○
    個人持卡刷費，屬單獨正案，被告戊○○未參與，及認上述
    事實文一(一)部分係被告戊○○個人預借現金，被告丁○○未
    參與云云，惟以自己共同犯罪之意思，參與實施犯罪構成要
    件以外之行為，或以自己共同犯罪之意思，事先同謀，而由
    其中一部分人實施該犯罪行為者，均為共同正犯（參考司法
    院大法官會議釋字第一０九號解釋意旨）。換言之，行為人
    如係以自己共同犯罪之意思參與犯罪，其所參與者縱非該犯
    罪構成要件之行為，仍無礙於共同正犯罪責之成立。查被告
    戊○○既代被告丁○○辦得如附表二編號１、４所示告訴人
    名義之信用卡，並交予被告丁○○持有，就被告丁○○將持
    該等信用卡冒名消費一節，自有明確認識，且有意使其發生
    ，是屬共犯無疑，原審此部分認定被告戊○○未參與云云應
    有未洽；又被告丁○○竊得告訴人證件供被告戊○○辦理現
    金卡，伊並偽簽告訴人署押而偽造現金卡申請書提供被告戊○○申辦之，就被告戊○○將持該等現金卡刷卡預借現金一
    節當亦有事先認識，縱非伊親身刷卡預借，仍屬共同正犯無
    訛，原審法院認此部分被告丁○○未參與，亦同屬未洽，被
    告戊○○上訴意旨請求從輕云云雖無理由，然檢察官上訴則
    非無理由，而原審判決既有如上瑕疵，即屬無可維持，應由
    本院予以撤銷改判，爰審酌被告二人竟因無卡使用及積欠債
    務，即冒名申請多家銀行之信用卡及現金卡刷卡消費或預借
    現金使用，破壞信用卡、現金卡之交易安全，所生危害非輕
    ，雖被告二人已與告訴人丙○○達成和解，然丙○○、乙○○既係遭偷竊證件冒名辦理信用卡及現金卡，受害銀行應難
    以向告訴人求償，而本案案發迄今已二年餘，被告二人卻仍
    未與受害銀行達成和解賠償損害，犯後態度不佳，被告戊○○為信用卡代辦業者，對冒名辦卡所致危害知之甚詳，竟唆
    使其客戶偷竊親人證件辦卡，並親身盜用之，其情節較被告
    丁○○重，並考量其等犯後態度等一切情狀，分別量處被告
    丁○○有期徒刑一年二月、被告戊○○有期徒刑一年六月，
    又公訴人對被告丁○○求刑有期徒刑二年，輕重顯然失衡，
    本院參酌上情，認就被告丁○○部分量處如主文第二項所示
    之刑，已足資懲儆，檢察官上開具體求刑，尚屬過重。又按
    中華民國九十六年罪犯減刑條例第五條規定：「本條例施行
    前，經通緝而未於中華民國九十六年十二月三十一日以前自
    動歸案接受偵查、審判或執行者，不得依本條例減刑。」，
    係指於該條例施行前經通緝，而未於所定限期內自動歸案者
    ，不得依該條例減刑，如係於該條例施行前經通緝，並於該
    條例施行前經緝獲到案者，應不受該條規定不得減刑之限制
    （參考最高法院八十一年度臺非字第一二號判決意旨），其
    中被告戊○○雖曾經原審法院發布通緝，然其於九十六年六
    月二十九日，即該條例施行（九十六年七月十六日）前即已
    通緝到案，有臺中市警察局第四分局通緝（協尋）案件報告
    書一份在卷可憑（見原審卷第一五八頁），是應無上述減刑
    條例第五條不得減刑規定之適用，又查被告二人犯罪時間係
    在九十六年四月二十四日之前，二人分別經本院判處有期徒
    刑一年二月及一年六月，合於減刑條件，應分別依該條例規
    定減其宣告刑二分之一。
三、附表一編號１、３、４所示信用卡、現金卡（晶鑽卡為現金
    卡）申請書上偽造之「乙○○」簽名、附表一編號２、５、
    ６、７所示現金卡、信用卡申請書及信用卡授權同意書上偽
    造之「丙○○」簽名、附表二編號１、２、７所示信用卡上
    偽造之「乙○○」簽名、附表二編號４、８、９所示信用卡
    、現金卡上偽造之「丙○○」簽名、附表四編號(一)(二)所示信
    用卡簽帳單上偽造之「乙○○」簽名、附表四編號(三)所示信
    用卡簽帳單上偽造之「丙○○」簽名、附表四編號(四)所示信
    用卡簽帳單上偽造之「乙○○」簽名、附表四編號(五)３、４
    所示信用卡簽帳單上偽造之「丙○○」簽名，俱屬偽造之署
    押，應依刑法第二百零九條規定宣告沒收。
、不另為公訴不受理之諭知部分：
一、公訴意旨另以：被告丁○○與戊○○共同基於意圖為自己不
    法所有之概括犯意，由被告丁○○自九十三年九月間某日，
    在臺中縣大里市○○路○段八二巷三二弄六五號娘家住處，
    連續竊取其妹丙○○所有之國民身分證、大眾商業銀行現金
    卡（起訴書誤載為信用卡）及慶豐商業銀行信用卡，及其妹
    乙○○所有之國民身分證、富邦商業銀行及慶豐銀行之信用
    卡，因認被告丁○○另連續涉犯刑法第三百二十條第一項之
    竊盜罪嫌等語。
二、按告訴乃論之罪，告訴人於第一審辯論終結前，得撤回其告
    訴；其告訴經撤回者，應諭知不受理判決，刑事訴訟法第二
    百三十八條第一項、第三百零三條第三款分別定有明文。本
    件被告丁○○經檢察官以其涉犯刑法第三百二十條第一項之
    竊盜罪提起公訴，因被告為告訴人丙○○之姐，依刑法第三
    百二十四條第二項之規定，屬告訴乃論之罪，茲經告訴人丙○○於第一審辯論終結前之民國九十六年二月十二日準備程
    序時以言詞並具狀撤回告訴，此有該次準備程序筆錄及撤回
    告訴聲請狀各一份可稽（見原審卷第五九、六二頁），揆諸
    前開規定，本應為不受理之諭知，惟公訴人認此部分與前揭
    論罪科刑之詐欺取財罪等罪間，有牽連犯之裁判上一罪關係
    ，本審判不可分原則，爰不另為不受理之諭知。
據上論結，應依刑事訴訟法第三百六十九條第一項前段、第三百
六十四條、第二百九十九條第一項前段、第三百條，刑法第二條
第一項、第二百十六條、第二百十條、第三百二十條第一項、第
三百三十九條第一項、第三百三十九條之二第一項、第二百十九
條，九十四年二月二日修正公布前刑法第二十八條、第五十六條
、第五十五條，刑法施行法第一條之一第一項，中華民國九十六
年罪犯減刑條例第二條第一項第三款、第七條，判決如主文。
本案經檢察官甲○○到庭執行職務。
中    華    民    國    97    年    4     月    17    日
            刑事第一庭  審判長法  官  陳  紀  綱
                              法  官  張  智  雄
                              法  官  姚  勳  昌
上列正本證明與原本無異。
如不服本判決應於收受送達後十日內向本院提出上訴書狀，其未
敘述上訴之理由者並得於提起上訴後十日內向本院補提理由書（
均須按他造當事人之人數附繕本）。
                              書記官  吳  宗  玲
中    華    民    國    97    年    4     月    17    日
附錄本案論罪科刑法條全文
中華民國刑法第二百十六條
行使第二百十條至第二百十五條之文書者，依偽造、變造文書或
登載不實事項或使登載不實事項之規定處斷。
第二百十條
偽造、變造私文書，足以生損害於公眾或他人者，處五年以下有
期徒刑。
第三百二十條
意圖為自己或第三人不法之所有，而竊取他人之動產者，為竊盜
罪，處五年以下有期徒刑、拘役或五百元以下罰金。
意圖為自己或第三人不法之利益，而竊佔他人之不動產者，依前
項之規定處斷。
前二項之未遂犯罰之。
第三百三十九條
意圖為自己或第三人不法之所有，以詐術使人將本人或第三人之
物交付者，處五年以下有期徒刑、拘役或科或併科一千元以下罰
金。
以前項方法得財產上不法之利益或使第三人得之者，亦同。
前二項之未遂犯罰之。
第三百三十九條之二
意圖為自己或第三人不法之所有，以不正方法由自動付款設備取
得他人之物者，處三年以下有期徒刑、拘役或1萬元以下罰金。
以前項方法得財產上不法之利益或使第三人得之者，亦同。
附表一
┌──┬──────┬──────────┬───────────┬──────┐
│編號│偽 造 時 間 │偽造之私文書        │偽造之署押、位置及數量│應沒收之物  │
│    │行 使 時 間 │                    │                      │            │
├──┼──────┼──────────┼───────────┼──────┤
│ １ │93年9月7日  │慶豐銀行信用卡申請書│正卡申請人簽名欄上偽造│偽造「乙○○│
│    │不詳時間    │（申請人乙○○）    │「乙○○」之簽名一枚  │」之簽名壹枚│
├──┼──────┼──────────┼───────────┼──────┤
│ ２ │93年9月9日  │寶華銀行魔力現金卡及│現金卡希望申貸金額欄│偽造「丙○○│
│    │93年9月15日 │信用卡申請書（申請人│正卡/現金卡申請人簽 │」之簽名枚│
│    │            │丙○○）            │  名欄                │            │
│    │            │                    │同意申請書條款與聲明│            │
│    │            │                    │  之申請人簽名欄      │            │
│    │            │                    │偽造「丙○○」之簽名各│            │
│    │            │                    │一枚，共計三枚。      │            │
├──┼──────┼──────────┼───────────┼──────┤
│ ３ │93年9月13日 │國泰世華銀行晶鑽卡申│申請人暨立約人簽名欄上│偽造「乙○○│
│    │93年9月14日 │請書（申請人乙○○）│偽造「乙○○」之簽名一│」之簽名壹枚│
│    │            │                    │枚                    │            │
├──┼──────┼──────────┼───────────┼──────┤
│ ４ │93年9月24日 │寶華銀行魔力現金卡及│現金卡希望申貸額度欄│偽造「乙○○│
│    │93年9月27日 │信用卡申請書（申請人│正卡/現金卡申請人簽 │」之簽名肆枚│
│    │            │乙○○）            │名欄                  │            │
│    │            │                    │申請代償之現金卡卡號│            │
│    │            │                    │  欄塗改處            │            │
│    │            │                    │同意申請書條款與聲明│            │
│    │            │                    │  之申請人簽名欄      │            │
│    │            │                    │偽造「乙○○」之簽名各│            │
│    │            │                    │一枚，共計四枚。      │            │
├──┼──────┼──────────┼───────────┼──────┤
│ ５ │93年11月3日 │國泰世華銀行晶鑽卡申│申請人暨立約人簽名欄上│偽造「丙○○│
│    │93年11月4日 │請書（申請人丙○○）│偽造「丙○○」之簽名一│」之簽名壹枚│
│    │            │                    │枚                    │            │
├──┼──────┼──────────┼───────────┼──────┤
│ ６ │93年11月3日 │友邦信用卡公司「申辦│授權申請簽名欄上偽造「│偽造「丙○○│
│    │不詳時間    │信用卡預先作業」授權│丙○○」之簽名一枚    │」之簽名壹枚│
│    │            │同意書（申請人丙○○│                      │            │
│    │            │）                  │                      │            │
├──┼──────┼──────────┼───────────┼──────┤
│ ７ │93年間      │友邦信用卡公司信用卡│申請人簽名欄上偽造「張│偽造「丙○○│
│    │            │申請書              │曉鵑」之簽名一枚      │」之簽名壹枚│
└──┴──────┴──────────┴───────────┴──────┘
附表二
┌──┬──────────┬──────┬─────┬─────┐
│編號│取得之信用卡及現金卡│偽造時間    │應沒收之物│備註      │
│    │之名稱及卡號        │            │          │          │
├──┼──────────┼──────┼─────┼─────┤
│ １ │慶豐銀行VISA CARD   │93年9月7日至│信用卡壹枚│內含偽造「│
│    │0000000000000000號  │同年月23日間│（扣案）  │乙○○」之│
│    │（申請人：乙○○）  │之某日      │          │署名壹枚  │
├──┼──────────┼──────┼─────┼─────┤
│ ２ │慶豐銀行MASTER CARD │93年9月7日至│信用卡壹枚│內含偽造「│
│    │0000000000000000號  │同年月27日間│（未扣案）│乙○○」之│
│    │（申請人：乙○○）  │之某日      │          │署名壹枚  │
├──┼──────────┼──────┼─────┼─────┤
│ ３ │寶華銀行魔力現金卡  │93年間      │現金卡壹枚│未簽名    │
│    │000000000000號      │            │（扣案）  │          │
│    │（申請人：丙○○）  │            │          │          │
├──┼──────────┼──────┼─────┼─────┤
│ ４ │寶華銀行MASTER CARD │93年9 月15日│信用卡壹枚│內含偽造「│
│    │0000000000000000號  │至93年10月11│（扣案）  │丙○○」之│
│    │（申請人：丙○○）  │日間之某日  │          │署名壹枚  │
├──┼──────────┼──────┼─────┼─────┤
│ ５ │國泰世華銀行晶鑽卡  │93年9 月14日│現金卡壹枚│無證據證明│
│    │000000000000號      │至93年10月6 │（未扣案）│有偽造之簽│
│    │（申請人：乙○○）  │日間之某日  │          │名        │
├──┼──────────┼──────┼─────┼─────┤
│ ６ │寶華銀行魔力現金卡  │            │現金卡壹枚│無證據證明│
│    │000000000000號      │            │（未扣案）│有偽造之簽│
│    │（申請人：乙○○）  │            │          │名        │
├──┼──────────┼──────┼─────┼─────┤
│ ７ │寶華銀行MASTER CARD │93年9 月27日│信用卡壹枚│內含偽造「│
│    │0000000000000000號  │至93年10月27│（未扣案）│乙○○」之│
│    │（申請人：乙○○）  │日間之某日  │          │署名壹枚  │
├──┼──────────┼──────┼─────┼─────┤
│ ８ │友邦信用卡公司      │93年11月3 日│信用卡壹枚│內含偽造「│
│    │VISA CARD           │至同年月22日│（扣案）  │丙○○」之│
│    │0000000000000000號  │間之某日    │          │署名壹枚  │
│    │（申請人：丙○○）  │            │          │          │
├──┼──────────┼──────┼─────┼─────┤
│ ９ │國泰世華銀行晶鑽卡  │93年11月4 日│現金卡壹枚│內含偽造「│
│    │000000000000號      │至同年月24日│（扣案）  │丙○○」之│
│    │（申請人：丙○○）  │間之某日    │          │署名壹枚  │
└──┴──────────┴──────┴─────┴─────┘
備註：編號１、２之信用卡，係以附表一編號１之申請書申請後
      ，同時核發，由被告丁○○及戊○○各持有一張。
附表三、被告預借現金部分（共計303800元）
(一)丙○○之寶華銀行魔力現金卡（卡號：000000000000號，即附
  表二編號３）
┌──┬──────┬──────┬─────┐
│編號│時        間│ 預借之金額 │備      註│
│    │            │ （新臺幣） │          │
├──┼──────┼──────┼─────┤
│ １ │93年9月20日 │  10000元   │          │
├──┼──────┼──────┼─────┤
│ ２ │93年9月22日 │  30000元   │          │
├──┼──────┼──────┼─────┤
│ ３ │93年9月22日 │  30000元   │          │
├──┼──────┼──────┼─────┤
│ ４ │93年9月22日 │  20000元   │另有6 元之│
│    │            │            │跨行手續費│
├──┼──────┼──────┼─────┤
│ ５ │93年9月23日 │  9000元    │同上      │
├──┼──────┼──────┼─────┤
│ ６ │93年10月18日│  300元     │          │
├──┼──────┼──────┼─────┤
│ ７ │93年10月25日│  2000元    │另有6 元之│
│    │            │            │跨行手續費│
├──┼──────┼──────┼─────┤
│ ８ │93年10月26日│  800元     │          │
├──┼──────┼──────┼─────┤
│ ９ │93年11月15日│  1600元    │          │
├──┼──────┼──────┼─────┤
│ １０ │93年12月22日│  2000元    │另有6 元之│
│    │            │            │跨行手續費│
├──┼──────┼──────┼─────┤
│  │93年12月27日│  700元     │          │
├──┼──────┼──────┼─────┤
│  │94年1月11日 │  2800元    │          │
├──┼──────┼──────┼─────┤
│  │94年2月21日 │  2900元    │          │
├──┼──────┼──────┼─────┤
│  │94年3月15日 │  3100元    │          │
├──┴──────┴──────┴─────┤
│共計：115200元                              │
└──────────────────────┘
 註：每次使用現金卡借款另須負擔一百元之手續費。
(二)乙○○之寶華銀行魔力現金卡（卡號：000000000000號，即附
  表二編號６部分）
┌──┬──────┬──────┬─────┐
│編號│時       間 │ 預借之金額 │備      註│
│    │            │ （新臺幣） │          │
├──┼──────┼──────┼─────┤
│ １ │93年10月5日 │  10000元   │          │
├──┼──────┼──────┼─────┤
│ ２ │93年10月8日 │  20000元   │另有6 元之│
│    │            │            │跨行手續費│
├──┼──────┼──────┼─────┤
│ ３ │93年10月8日 │  20000元   │同上      │
├──┼──────┼──────┼─────┤
│ ４ │93年10月11日│  20000元   │同上      │
├──┼──────┼──────┼─────┤
│ ５ │93年10月11日│  20000元   │同上      │
├──┼──────┼──────┼─────┤
│ ６ │93年10月11日│  9000元    │同上      │
├──┼──────┼──────┼─────┤
│ ７ │93年11月15日│  3000元    │          │
├──┼──────┼──────┼─────┤
│ ８ │93年12月21日│  2500元    │          │
├──┼──────┼──────┼─────┤
│ ９ │94年1月20日 │  4000元    │          │
├──┼──────┼──────┼─────┤
│ １０ │94年2月21日 │  2800元    │          │
├──┼──────┼──────┼─────┤
│  │94年3月15日 │  3200元    │          │
├──┴──────┴──────┴─────┤
│共計：114500元                              │
└──────────────────────┘
 註：每次使用現金卡借款另須負擔一百元之手續費。
(三)丙○○之國泰世華銀行晶鑽卡（卡號：000000000000號，即附
  表一編號９部分）
┌──┬──────┬──────┬─────┐
│編號│時       間 │ 預借之金額 │備      註│
│    │            │ （新臺幣） │          │
├──┼──────┼──────┼─────┤
│ １ │93年11月24日│  30000元   │          │
├──┼──────┼──────┼─────┤
│ ２ │94年1月14日 │  4800元    │          │
├──┼──────┼──────┼─────┤
│ ３ │94年2月16日 │  900元     │另6元為跨 │
│    │            │            │行手續費  │
├──┼──────┼──────┼─────┤
│ ４ │94年3月14日 │  1700元    │同上      │
├──┴──────┴──────┴─────┤
│共計：37400元                               │
└──────────────────────┘
(四)乙○○之國泰世華銀行晶鑽卡（卡號：000000000000號，即附
  表二編號５部分）
┌──┬──────┬──────┬─────┐
│編號│時       間 │ 預借之金額 │備      註│
│    │            │ （新臺幣） │          │
├──┼──────┼──────┼─────┤
│ １ │93年10月6日 │  30000元   │          │
├──┼──────┼──────┼─────┤
│ ２ │93年12月15日│  800元     │另6元為跨 │
│    │            │            │行手續費  │
├──┼──────┼──────┼─────┤
│ ３ │94年1月10日 │  2800元    │同上      │
├──┼──────┼──────┼─────┤
│ ４ │94年2月16日 │  1000元    │同上      │
├──┼──────┼──────┼─────┤
│ ５ │94年3月14日 │  2100元    │同上      │
├──┴──────┴──────┴─────┤
│共計：36700元                               │
└──────────────────────┘
附表四、使用信用卡部分
(一)乙○○之慶豐銀行VISA CARD（卡號0000000000000000號，即
  附表二編號１部分）
┌──┬────┬────┬────┬─────┬─────────┬───┐
│編號│時間    │特約商店│金額（新│行為人    │刷卡消費或換現金部│備註  │
│    │        │        │臺幣）  │          │分應沒收之物      │      │
├──┼────┼────┼────┼─────┼─────────┼───┤
│ １ │93年9月 │數碼網路│20000元 │被告丁○○│特約商店存根聯上偽│一聯式│
│    │23日    │科技股份│        │與戊○○二│造之「乙○○」簽名│簽帳單│
│    │        │有限公司│        │人（刷卡換│壹枚              │      │
│    │        │        │        │現金）    │                  │      │
├──┼────┼────┼────┼─────┼─────────┼───┤
│ ２ │93年9月 │喜美超市│299元   │被告丁○○│同上              │同上  │
│    │26日    │        │        │          │                  │      │
├──┼────┼────┼────┼─────┼─────────┼───┤
│ ３ │93年9月 │喜美超市│352元   │被告丁○○│同上              │同上  │
│    │27日    │        │        │          │                  │      │
├──┼────┼────┼────┼─────┼─────────┼───┤
│ ４ │93年9月 │彰化百貨│295元   │被告丁○○│同上              │同上  │
│    │29日    │秀水店  │        │          │                  │      │
├──┼────┼────┼────┼─────┼─────────┼───┤
│ ５ │93年9月 │福懋忠孝│85元    │被告丁○○│同上              │同上  │
│    │30日    │店      │        │          │                  │      │
├──┼────┼────┼────┼─────┼─────────┼───┤
│ ６ │93年10月│數碼網路│6000元  │被告丁○○│同上              │同上  │
│    │6日     │科技股份│        │與戊○○二│                  │      │
│    │        │有限公司│        │人（刷卡換│                  │      │
│    │        │        │        │現金）    │                  │      │
├──┼────┼────┼────┼─────┼─────────┼───┤
│ ７ │93年10月│喜美超市│507元   │被告丁○○│同上              │同上  │
│    │22日    │        │        │          │                  │      │
├──┼────┼────┼────┼─────┼─────────┼───┤
│ ８ │93年11月│彰化百貨│170元   │被告丁○○│同上              │同上  │
│    │3日     │秀水店  │        │          │                  │      │
└──┴────┴────┴────┴─────┴─────────┴───┘
(二)乙○○之慶豐銀行MASTER CARD（卡號：0000000000000000號
  ，即附表二編號２部分）
┌──┬────┬────┬────┬─────┬─────────┬───┐
│編號│時間    │特約商店│金額（新│行為人    │刷卡消費部分應沒收│備註  │
│    │        │        │臺幣）  │          │之物              │      │
├──┼────┼────┼────┼─────┼─────────┼───┤
│ １ │93年9月 │全國加油│1000元  │被告戊○○│持卡人存根聯壹張│二聯式│
│    │27日    │站－文心│        │          │特約商店存根聯上│簽帳單│
│    │        │站      │        │          │  偽造之「乙○○」│      │
│    │        │        │        │          │  簽名壹枚        │      │
├──┼────┼────┼────┼─────┼─────────┼───┤
│ ２ │93年10月│中國石油│1000元  │被告戊○○│特約商店存根聯上偽│一聯式│
│    │1日     │公益路站│        │          │造「乙○○」之簽名│簽帳單│
│    │        │        │        │          │壹枚              │      │
├──┼────┼────┼────┼─────┼─────────┼───┤
│ ３ │93年10月│全國加油│600元   │被告戊○○│持卡人存根聯壹張│二聯式│
│    │26日    │站－昌平│        │          │特約商店存根聯上│簽帳單│
│    │        │站      │        │          │  偽造之「乙○○」│      │
│    │        │        │        │          │  簽名壹枚        │      │
├──┼────┼────┼────┼─────┼─────────┼───┤
│ ４ │93年10月│全國加油│600元   │被告戊○○│特約商店存根聯上偽│一聯式│
│    │30日    │站－中清│        │          │造之「乙○○」簽名│簽帳單│
│    │        │站      │        │          │壹枚              │      │
└──┴────┴────┴────┴─────┴─────────┴───┘
(三)丙○○之寶華銀行MASTER CARD（卡號：0000000000000000號
  ，即附表二編號４部分）
┌──┬────┬────┬────┬─────┬─────────┬───┐
│編號│時間    │特約商店│金額（新│行為人    │刷卡消費或換現金部│備註  │
│    │        │        │臺幣）  │          │分應沒收之物      │      │
├──┼────┼────┼────┼─────┼─────────┼───┤
│ １ │93年10月│聯揚企業│29980元 │被告丁○○│特約商店存根聯上偽│一聯式│
│    │11日    │有限公司│        │與戊○○二│造之「丙○○」簽名│簽帳單│
│    │        │        │        │人（刷卡換│壹枚              │      │
│    │        │        │        │現金）    │                  │      │
├──┼────┼────┼────┼─────┼─────────┼───┤
│ ２ │93年10月│愛買吉安│19686元 │被告丁○○│持卡人存根聯壹張│三聯式│
│    │12日    │中港店  │        │與戊○○二│特約商店存根聯、│簽帳單│
│    │        │        │        │人（刷卡換│聯合信用卡中心存查│      │
│    │        │        │        │現金）    │聯上偽造之「丙○○│      │
│    │        │        │        │          │」簽名各壹枚，共計│      │
│    │        │        │        │          │貳枚              │      │
├──┼────┼────┼────┼─────┼─────────┼───┤
│ ３ │93年11月│彰化百貨│257元   │被告丁○○│特約商店存根聯上偽│一聯式│
│    │10日    │秀水店  │        │          │造之「丙○○」簽名│簽帳單│
│    │        │        │        │          │壹枚              │      │
├──┼────┼────┼────┼─────┼─────────┼───┤
│ ４ │93年11月│喜美超市│174元   │被告丁○○│同上              │同上  │
│    │12日    │        │        │          │                  │      │
├──┼────┼────┼────┼─────┼─────────┼───┤
│ ５ │93年11月│愛買吉安│39893元 │被告丁○○│持卡人存根聯壹張│三聯式│
│    │26日    │中港店  │        │與戊○○二│特約商店存根聯、│簽帳單│
│    │        │        │        │人（刷卡換│聯合信用卡中心存查│      │
│    │        │        │        │現金）    │聯上偽造之「丙○○│      │
│    │        │        │        │          │」簽名各壹枚，共計│      │
│    │        │        │        │          │貳枚              │      │
├──┼────┼────┼────┼─────┼─────────┼───┤
│ ６ │93年11月│巧婦超市│549元   │被告丁○○│持卡人存根聯壹張│二聯式│
│    │30日    │中正店  │        │          │特約商店存根聯上│簽帳單│
│    │        │        │        │          │  偽造之「丙○○」│      │
│    │        │        │        │          │  簽名壹枚        │      │
├──┼────┼────┼────┼─────┼─────────┼───┤
│ ７ │93年12月│棟子洋行│290元   │被告丁○○│特約商店存根聯上偽│一聯式│
│    │1日     │        │        │          │造之「丙○○」簽名│簽帳單│
│    │        │        │        │          │壹枚              │      │
├──┼────┼────┼────┼─────┼─────────┼───┤
│ ８ │93年12月│喜美超市│469元   │被告丁○○│同上              │同上  │
│    │3日     │        │        │          │                  │      │
├──┼────┼────┼────┼─────┼─────────┼───┤
│ ９ │93年12月│諾貝爾書│675元   │被告丁○○│同上              │同上  │
│    │4日     │城鹿港店│        │          │                  │      │
├──┼────┼────┼────┼─────┼─────────┼───┤
│ １０ │93年12月│喜美超市│306元   │被告丁○○│同上              │同上  │
│    │13日    │        │        │          │                  │      │
├──┼────┼────┼────┼─────┼─────────┼───┤
│  │93年12月│喜美超市│546元   │被告丁○○│同上              │同上  │
│    │18日    │        │        │          │                  │      │
├──┼────┼────┼────┼─────┼─────────┼───┤
│  │93年12月│大盤大大│336元   │被告丁○○│同上              │同上  │
│    │22日    │賣場    │        │          │                  │      │
├──┼────┼────┼────┼─────┼─────────┼───┤
│  │93年12月│家樂福彰│585元   │被告丁○○│同上              │同上  │
│    │25日    │化店    │        │          │                  │      │
├──┼────┼────┼────┼─────┼─────────┼───┤
│  │93年12月│喜美超市│361元   │被告丁○○│同上              │同上  │
│    │29日    │        │        │          │                  │      │
├──┼────┼────┼────┼─────┼─────────┼───┤
│  │93年12月│福懋興業│80元    │被告丁○○│同上              │同上  │
│    │29日    │（股）公│        │          │                  │      │
│    │        │司彰益加│        │          │                  │      │
│    │        │油站    │        │          │                  │      │
├──┼────┼────┼────┼─────┼─────────┼───┤
│  │93年12月│定昇企業│184元   │被告丁○○│同上              │同上  │
│    │30日    │有限公司│        │          │                  │      │
│    │        │        │        │          │                  │      │
│    │        │        │        │          │                  │      │
├──┼────┼────┼────┼─────┼─────────┼───┤
│  │94年1月3│全國加油│500元   │被告丁○○│持卡人存根聯壹張│二聯式│
│    │日      │站昌平店│        │與戊○○二│特約商店存根聯上│簽帳單│
│    │        │        │        │人        │  偽造之「丙○○」│      │
│    │        │        │        │          │  簽名壹枚        │      │
├──┼────┼────┼────┼─────┼─────────┼───┤
│  │94年1月3│福懋仁愛│70元    │被告丁○○│特約商店存根聯上偽│一聯式│
│    │日      │加油站  │        │          │造之「丙○○」簽名│簽帳單│
│    │        │        │        │          │壹枚              │      │
├──┼────┼────┼────┼─────┼─────────┼───┤
│  │94年1月5│全國加油│500元   │被告戊○○│持卡人存根聯壹張│二聯式│
│    │日      │站昌平店│        │          │特約商店存根聯上│簽帳單│
│    │        │        │        │          │  偽造之「丙○○」│      │
│    │        │        │        │          │  簽名壹枚        │      │
├──┼────┼────┼────┼─────┼─────────┼───┤
│  │94年1月 │全國加油│600元   │被告戊○○│同上              │同上  │
│    │31日    │站昌平店│        │          │                  │      │
│    │        │        │        │          │                  │      │
│    │        │        │        │          │                  │      │
├──┼────┼────┼────┼─────┼─────────┼───┤
│  │94年2月 │全國加油│800元   │被告戊○○│同上              │同上  │
│    │25日    │站昌平店│        │          │                  │      │
│    │        │        │        │          │                  │      │
│    │        │        │        │          │                  │      │
├──┼────┼────┼────┼─────┼─────────┼───┤
│  │94年3月5│全國加油│1000元  │被告戊○○│同上              │同上  │
│    │日      │站彰化客│        │          │                  │      │
│    │        │運店    │        │          │                  │      │
│    │        │        │        │          │                  │      │
├──┼────┼────┼────┼─────┼─────────┼───┤
│  │94年3月 │全國加油│1000元  │被告戊○○│同上              │同上  │
│    │26日    │站文心店│        │          │                  │      │
│    │        │        │        │          │                  │      │
│    │        │        │        │          │                  │      │
├──┼────┼────┼────┼─────┼─────────┼───┤
│  │94年4月6│全國加油│500元   │被告戊○○│同上              │同上  │
│    │日      │站彰化客│        │          │                  │      │
│    │        │運店    │        │          │                  │      │
│    │        │        │        │          │                  │      │
└──┴────┴────┴────┴─────┴─────────┴───┘
(四)乙○○之寶華銀行MASTER CARD（卡號：0000000000000000號
  ，即附表二編號７部分）
┌──┬────┬────┬────┬─────┬─────────┬───┐
│編號│時間    │特約商店│金額（新│行為人    │刷卡消費部分應沒收│備註  │
│    │        │        │臺幣）  │          │之物              │      │
├──┼────┼────┼────┼─────┼─────────┼───┤
│ １ │93年10月│聯楊企業│29350元 │被告丁○○│特約商店存根聯上偽│一聯式│
│    │27日    │有限公司│        │與戊○○二│造之「乙○○」之簽│簽帳單│
│    │        │        │        │人（刷卡換│名壹枚            │      │
│    │        │        │        │現金）    │                  │      │
├──┼────┼────┼────┼─────┼─────────┼───┤
│ ２ │93年10月│南屯交流│500元   │被告戊○○│同上              │同上  │
│    │27日    │道加油站│        │          │                  │      │
├──┼────┼────┼────┼─────┼─────────┼───┤
│ ３ │93年12月│中國石油│500元   │被告戊○○│同上              │同上  │
│    │5日     │鶯歌站  │        │          │                  │      │
├──┼────┼────┼────┼─────┼─────────┼───┤
│ ４ │93年12月│福懋興業│600元   │被告戊○○│同上              │同上  │
│    │14日    │（股）公│        │          │                  │      │
│    │        │司－文心│        │          │                  │      │
│    │        │路加油站│        │          │                  │      │
├──┼────┼────┼────┼─────┼─────────┼───┤
│ ５ │93年12月│中國石油│500元   │被告戊○○│同上              │同上  │
│    │18日    │文心路站│        │          │                  │      │
├──┼────┼────┼────┼─────┼─────────┼───┤
│ ６ │93年12月│安泰加油│500元   │被告戊○○│同上              │同上  │
│    │21日    │站有限公│        │          │                  │      │
│    │        │司      │        │          │                  │      │
├──┼────┼────┼────┼─────┼─────────┼───┤
│ ７ │94年1月 │福懋興業│600元   │被告戊○○│同上              │同上  │
│    │22日    │（股）公│        │          │                  │      │
│    │        │司－文心│        │          │                  │      │
│    │        │路加油站│        │          │                  │      │
├──┼────┼────┼────┼─────┼─────────┼───┤
│ ８ │94年2月 │福懋興業│600元   │被告戊○○│同上              │同上  │
│    │21日    │（股）公│        │          │                  │      │
│    │        │司－文心│        │          │                  │      │
│    │        │路加油站│        │          │                  │      │
├──┼────┼────┼────┼─────┼─────────┼───┤
│ ９ │94年3月 │全國加油│1000元  │被告戊○○│持卡人存根聯壹張│二聯式│
│    │21日    │站文心站│        │          │特約商店存根聯上│簽帳單│
│    │        │        │        │          │  偽造之「乙○○」│      │
│    │        │        │        │          │  簽名壹枚        │      │
├──┼────┼────┼────┼─────┼─────────┼───┤
│ １０ │94年3月 │全國加油│1000元  │被告戊○○│同上              │同上  │
│    │31日    │站彰化客│        │          │                  │      │
│    │        │運站    │        │          │                  │      │
└──┴────┴────┴────┴─────┴─────────┴───┘
(五)丙○○之友邦信用卡公司VISA CARD（卡號：000000000000000
  0號，即附表二編號８部分）
┌──┬────┬────┬────┬─────┬─────────┬───┐
│編號│時間    │特約商店│金額（新│行為人    │刷卡消費部分應沒收│備註  │
│    │        │        │臺幣）  │          │之物              │      │
├──┼────┼────┼────┼─────┼─────────┼───┤
│ １ │93年11月│代償附表│45000元 │被告戊○○│                  │      │
│    │22日    │二編號４│        │          │                  │      │
│    │        │所示信用│        │          │                  │      │
│    │        │卡帳款餘│        │          │                  │      │
│    │        │額      │        │          │                  │      │
├──┼────┼────┼────┼─────┼─────────┼───┤
│ ２ │93年11月│中國信託│預借現金│被告戊○○│                  │      │
│    │26日    │商業銀行│4000元  │          │                  │      │
│    │        │臺中公益│        │          │                  │      │
│    │        │簡易分行│        │          │                  │      │
├──┼────┼────┼────┼─────┼─────────┼───┤
│ ３ │94年1月 │學士加油│600元   │被告戊○○│特約商店存根聯上偽│一聯式│
│    │13日    │站股份有│        │          │造之「丙○○」簽名│簽帳單│
│    │        │限公司  │        │          │壹枚              │      │
├──┼────┼────┼────┼─────┼─────────┼───┤
│ ４ │94年1月 │福懋興業│600元   │被告戊○○│同上              │同上  │
│    │28日    │（股）公│        │          │                  │      │
│    │        │司－文心│        │          │                  │      │
│    │        │路加油站│        │          │                  │      │
├──┼────┼────┼────┼─────┼─────────┼───┤
│ ５ │94年4月 │寶華銀行│預借現金│被告戊○○│                  │      │
│    │12日    │中清分行│2000元  │          │                  │      │
└──┴────┴────┴────┴─────┴─────────┴───┘
附表五
(一)丙○○之寶華銀行魔力現金卡（卡號：000000000000號，如附
  表二編號３）
┌──┬──────┬───────┐
│編號│時        間│金額（新臺幣）│
├──┼──────┼───────┤
│ １ │93年10月29日│  1317元      │
├──┼──────┼───────┤
│ ２ │93年11月30日│  1604元      │
├──┼──────┼───────┤
│ ３ │93年12月31日│  1560元      │
├──┼──────┼───────┤
│ ４ │94年1月31日 │  1555元      │
├──┼──────┼───────┤
│ ５ │94年2月25日 │  1254元      │
├──┼──────┼───────┤
│ ６ │94年3月31日 │  1699元      │
├──┼──────┼───────┤
│ ７ │94年4月29日 │  1458元      │
├──┼──────┼───────┤
│ ８ │94年5月31日 │  1577元      │
├──┼──────┼───────┤
│ ９ │94年6月30日 │  1502元      │
├──┼──────┼───────┤
│ １０ │94年7月29日 │  1474元      │
└──┴──────┴───────┘
(二)丙○○之國泰世華銀行晶鑽卡（卡號：000000000000號，即附
  表二編號９）
┌──┬──────┬───────┐
│編號│時       間 │金額（新臺幣）│
├──┼──────┼───────┤
│ １ │93年11月25日│  100元       │
├──┼──────┼───────┤
│ ２ │94年1月12日 │  50元        │
├──┼──────┼───────┤
│ ３ │94年1月17日 │  100元       │
├──┼──────┼───────┤
│ ４ │94年2月17日 │  100元       │
├──┼──────┼───────┤
│ ５ │94年2月21日 │  131元       │
├──┼──────┼───────┤
│ ６ │94年3月16日 │  100元       │
├──┼──────┼───────┤
│ ７ │94年3月21日 │  408元       │
├──┼──────┼───────┤
│ ８ │94年4月18日 │  415元       │
├──┼──────┼───────┤
│ ９ │94年4月25日 │  16元        │
├──┼──────┼───────┤
│ １０ │94年5月23日 │  511元       │
├──┼──────┼───────┤
│  │94年5月25日 │  20元        │
├──┼──────┼───────┤
│  │94年6月20日 │  415元       │
├──┼──────┼───────┤
│  │94年7月18日 │  420元       │
├──┼──────┼───────┤
│  │94年8月22日 │  532元       │
├──┼──────┼───────┤
│  │94年9月19日 │  433元       │
├──┼──────┼───────┤
│  │94年10月12日│  361元       │
├──┼──────┼───────┤
│  │94年10月12日│  184元       │
└──┴──────┴───────┘
(三)乙○○之寶華銀行魔力現金卡（卡號：000000000000號，即附
  表二編號６）
┌──┬──────┬───────┐
│編號│時       間 │金額（新臺幣）│
├──┼──────┼───────┤
│ １ │93年10月8日 │  30100元     │
├──┼──────┼───────┤
│ ２ │93年10月8日 │  30100元     │
├──┼──────┼───────┤
│ ３ │93年10月8日 │  30100元     │
├──┼──────┼───────┤
│ ４ │93年10月8日 │  30100元     │
├──┼──────┼───────┤
│ ５ │93年11月30日│  1994元      │
├──┼──────┼───────┤
│ ６ │93年12月31日│  1565元      │
├──┼──────┼───────┤
│ ７ │94年1月31日 │  1554元      │
├──┼──────┼───────┤
│ ８ │94年2月25日 │  1255元      │
├──┼──────┼───────┤
│ ９ │94年3月31日 │  1700元      │
├──┼──────┼───────┤
│ １０ │94年4月29日 │  1459元      │
├──┼──────┼───────┤
│  │94年5月31日 │  1541元      │
├──┼──────┼───────┤
│  │94年6月30日 │  1390元      │
├──┼──────┼───────┤
│  │94年7月29日 │  1312元      │
├──┼──────┼───────┤
│  │94年8月31日 │  1400元      │
├──┼──────┼───────┤
│  │94年9月30日 │  1124元      │
├──┼──────┼───────┤
│  │94年10月31日│  1137元      │
└──┴──────┴───────┘
(四)乙○○之國泰世華銀行晶鑽卡（卡號：000000000000號，即附
  表二編號５）
┌──┬──────┬───────┐
│編號│時       間 │金額（新臺幣）│
├──┼──────┼───────┤
│ １ │93年10月8日 │  100元       │
├──┼──────┼───────┤
│ ２ │93年12月15日│  6元         │
│    │            │              │
├──┼──────┼───────┤
│ ３ │93年12月17日│  100元       │
├──┼──────┼───────┤
│ ４ │94年1月11日 │  100元       │
├──┼──────┼───────┤
│ ５ │94年1月24日 │  449元       │
├──┼──────┼───────┤
│ ６ │94年2月17日 │  100元       │
├──┼──────┼───────┤
│ ７ │94年2月21日 │  403元       │
├──┼──────┼───────┤
│ ８ │94年3月16日 │  100元       │
├──┼──────┼───────┤
│ ９ │94年3月21日 │  405元       │
├──┼──────┼───────┤
│ １０ │94年4月18日 │  416元       │
├──┼──────┼───────┤
│  │94年5月9日  │  37元        │
├──┼──────┼───────┤
│  │94年5月23日 │  514元       │
├──┼──────┼───────┤
│  │94年6月20日 │  313元       │
└──┴──────┴───────┘


司法院資訊處製作；財團法人民間司法改革基金會備份。
